【裁判字號】    96,上訴,824
【裁判日期】    970325
【裁判案由】    毒品危害防制條例
【裁判全文】
臺灣高等法院臺南分院刑事判決         96年度上訴字第824號
上  訴  人  臺灣臺南地方法院檢察署檢察官
上  訴  人
即  被  告  乙○○
                    現於臺灣臺南監獄
選任辯護人  洪梅芬  律師
            李季錦  律師
            涂欣成  律師
上列上訴人因被告違反毒品危害防制條例案件，不服臺灣臺南地
方法院95年度訴字第632號中華民國96年5月22日第一審判決（起
訴案號：臺灣臺南地方法院檢察署95年度營偵字第168號，移送
併辦案號：同署95年度偵字第9828號），提起上訴，本院判決如
下：
    主  文
原判決撤銷。
乙○○連續販賣第一級毒品，處有期徒刑拾壹年，扣案附表三編
號一所示之第一級毒品海洛因沒收銷燬之，附表三編號三、五至
九所示之物均沒收，販賣第一級毒品所得財物新臺幣玖仟元沒收
，如全部或一部不能沒收時，以其財產抵償之，附表四編號一、
二所示之物均沒收，如全部或一部不能沒收時，追徵其價額或以
其財產抵償之。又連續販賣第二級毒品，處有期徒刑捌年，扣案
附表三編號二所示之第二級毒品甲基安非他命沒收銷燬之，附表
三編號四、六至九所示之物均沒收，販賣第二級毒品所得財物新
臺幣伍仟伍佰元沒收，如全部或一部不能沒收時，以其財產抵償
之，附表四編號一、二所示之物均沒收，如全部或一部不能沒收
時，追徵其價額或以其財產抵償之。又共同連續轉讓第一級毒品
，處有期徒刑壹年陸月。又連續明知為禁藥而轉讓，處有期徒刑
壹年貳月，減為有期徒刑柒月。應執行有期徒刑拾玖年，扣案附
表三編號一、二所示之第一級毒品海洛因、第二級毒品甲基安非
他命沒收銷燬之，附表三編號三至九所示之物均沒收，販賣毒品
所得共計新臺幣壹萬肆仟伍佰元沒收，如全部或一部不能沒收時
，以其財產抵償之，附表四編號一、二所示之物均沒收，如全部
或一部不能沒收時，追徵其價額或以其財產抵償之。
    事  實
一、乙○○之綽號為「雞仔」，明知海洛因、甲基安非他命係毒
    品危害防制條例第2條第2項第1款、第2款列管之第1級、第2
    級毒品，不得非法持有、販賣，竟意圖營利，分別基於販賣
    第一級毒品海洛因（以下簡稱海洛因）及販賣第二級毒品甲
    基安非他命（以下簡稱甲基安非他命）之概括犯意，先於某
    不詳時地以較低價格販入數量不詳之海洛因及甲基安非他命
    ，復以其所有如附表三編號五至七所示之工具，將上開海洛
    因予以稀釋純度分裝成小包裝，並以其所有如附表三編號六
    、七所示之工具，將上開甲基安非他命予以減量分裝成小包
    裝後，再以其所持有如附表三編號八至九所示之行動電話二
    支，置入門號0000000000號及0000000000號ＳＩＭ卡（ＳＩ
    Ｍ卡未扣案）作為聯絡販毒工具，由購毒者撥打上揭行動電
    話，乙○○接聽買主之來電，談妥交易毒品之時間、地點、
    數量及價格後，由乙○○在約定地點交付毒品予買主，而連
    續於附表一編號1、2所示時間、地點，販賣海洛因予黃琳、
    林子琪共13次（各次販賣時間、地點、犯罪方法及所得均詳
    如附表一編號1、2所載），販賣所得共計新台幣（下同）90
    00元（未扣案、各次販賣所得如附表一編號1、2所示）。另
    連續於如附表一編號3、4所示時間及地點，販賣甲基安非他
    命予賴秉廉及沈義君共9次（各次販賣時間、地點、犯罪方
    法及所得均詳如附表一編號3、4所載），販賣所得共計5500
    元（未扣案、各次販賣所得如附表一編號3、4所示）。
二、乙○○復另行起意，與其兄郭忠建（民國51年9月28日生，
    業經原審另案審理中）基於共同轉讓海洛因之概括犯意聯絡
    ，於郭忠建與黃琳交往後，基於友誼關係，改由乙○○及郭
    忠建共同於如附表二編號2所示之時間及地點，或由乙○○
    、或由郭忠建親自交付，連續轉讓海洛因予黃琳多次，總計
    轉讓之海洛因未逾5公克。
三、乙○○明知甲基安非他命係行政院衛生署公告列為禁藥之物
    品，亦屬毒品危害防制條例第2條第2項第2款列管之第2級毒
    品，竟另行基於轉讓禁藥即第2級毒品甲基安非他命之概括
    犯意，或因賴秉廉有時無力購買甲基安非他命，而無償轉讓
    供其施用，或因乙○○利用沈義君位於臺南縣鹽水鎮福得裡
    後厝十二號租屋處，作為毒品交易處所，乙○○乃無償提供
    甲基安非他命予沈義君，以此充作使用該處所之代價先後於
    如附表二編號1、3所示之時間及地點，先後轉讓數量僅供一
    次吸食之微量甲基安非他命（不超過1公克）予賴秉廉、沈
    義君，總計6次轉讓之禁藥甲基安非他命未逾10公克。
四、嗣因臺南縣警察局依法對門號0000000000號及0000000000號
    通話實施通訊監察監聽，乃於95年1月13日15時30分許，在
    臺南縣鹽水鎮○○路「萬善公廟」前盤查乙○○，乙○○遂
    駕車妨害公務衝撞警車（業經原審判處有期徒刑六月確定）
    ，為警當場逮捕，並扣得如附表三編號1、2所示之第一級、
    第二級毒品，及被告所有之供販賣第1級及第2級毒品用之如
    附表三編號5至9所示之物品，以及被告所有之如附表三編號
    3號所示之供販賣第1級毒品罪所用之上開海洛因包裝袋2只
    ，與其所有之如附表三編號4號所示之供販賣第2級毒品罪所
    用之上開甲基安非他命包裝袋1只，計販賣第一級毒品所得
    共新台幣（下同）9000元（未扣案），販賣第2級毒品所得
    5500元（未扣案），另其所有供販賣毒品聯絡用之如附表四
    所示之ＳＩＭ卡則未扣案。
五、案經臺南縣警察局移送臺灣臺南地方法院檢察署檢察官偵查
    後提起公訴及移送併辦。
    理  由
壹、證據能力：
一、按被告以外之人於檢察事務官、司法警察官或司法警察調查
    中所為之陳述，與審判中不符時，其先前之陳述具有較可信
    之特別情況，且為證明犯罪事實存否所必要者，得為證據。
    刑事訴訟法第159條之2定有明文。又該條所謂「具有較可信
    之特別情況」，係指證人於司法警察調查中所為之陳述，與
    審判中不符，而其先前之陳述，從客觀上之環境或條件等情
    況加以觀察，有足以取代審判中交互詰問之可信性保證者而
    言。證人所為之先前陳述，相較於審判中之陳述，是否具有
    更可信之特別情況，應依其陳述時外部之客觀情況判斷；而
    所謂「特別可信性」，係指陳述是否出於供述者之真意、有
    無違法取供情事之信用性而言，故應就偵查或調查筆錄製作
    之原因、過程及其功能等加以觀察其信用性，據以判斷該傳
    聞證據是否有顯不可信或有特別可信之情況而例外具有證據
    能力。查證人林子琪、賴秉廉於警詢之供述（見警四刑偵字
    第85號卷第3、4、12、13頁），與渠等嗣後於原審審理時所
    為之證述內容不相符合。然證人林子琪、賴秉廉上開警詢時
    之陳述，係由警方先告知得行使之權利及夜間得拒絕接受訊
    問等情，而經其同意後始接受訊問，且經警方先訊問相關案
    情，由證人一一陳述後，始經記載於偵訊筆錄之中，嗣經證
    人閱覽筆錄無訛，再按捺指印所製作完成，全程並經錄音存
    證，足見證人林子琪、賴秉廉上開警詢所述均係出於任意，
    並無警方誘導等違法取供情事。再者，證人林子琪、賴秉廉
    當時就被告有無從事毒品交易之供述，與其嗣檢察官偵訊時
    所述，亦大致相符，而與其於本院審理時之證述則有出入，
    渠等於警訊中所述具有較可信之特別情況，且渠等警訊中之
    供述為證明被告犯罪事實存否所必要，依上開規定，亦得採
    為證據。
二、按通訊秘密係憲法第12條規定保障之基本人權，電話通話為
    通訊之一種，自在保護之列，司法警察機關實施通訊監察時
    ，必須合於通訊保障及監察法第5條第1項所規定之要件，且
    依法取得檢察官或法官所核發之通訊監察書，始得為之；其
    有通訊保障及監察法第6條所規定之急迫危險，經檢察官以
    口頭通知先予執行通訊監察者，亦應於24小時內補發通訊監
    察書，始符合法定程序。本件台南縣警察局對於被告所使用
    之0000000000號、0000000000號等2線行動電話進行通訊監
    察時，均經檢察官之同意核發通訊監察書，有通訊監察書在
    卷可參（本院卷第96至103頁、第208至214頁），且本案涉
    及販賣第1級毒品案件，最輕本刑為無期徒刑之罪，自得依
    通訊保障及監察法第5條規定為通訊監察，其通訊監察所得
    之證據資料，亦有證據能力。
三、按鑑定人由審判長、受命法官或檢察官就下列之人選任1人
    或數人充之：(1)就鑑定事項有特別知識經驗者。(2)經政府機
    關委任有鑑定職務者；鑑定之經過及其結果，應命鑑定人以
    言詞或書面報告；法院或檢察官得囑託醫院、學校或其他相
    當之機關、團體為鑑定，或審查他人之鑑定，並準用第203
    條至第206條之1規定，刑事訴訟法第198條、第206條第1項
    、第208條第1項分別定有明文。卷附法務部調查局96年3月3
    日調科參字第09600083460號聲紋鑑定報告書及語音分析暨
    聲紋鑑定參考資料，係經由臺灣臺南地方法院檢察署檢察官
    送請鑑定屬於刑事訴訟法第206條之鑑定報告，乃屬刑事訴
    訟法第159條第1項之除外規定（該條立法理由參照），自得
    作為證據。
貳、認定被告有罪之證據之理由
一、訊據被告乙○○僅坦承其綽號為「雞仔」，及轉讓毒品與黃
    琳、沈義君2人施用，惟矢口否認有上開其餘販賣及轉讓犯
    行，辯稱：「我不認識林秀芬、賴秉廉，沒拿過毒品到沈義
    君租屋處，沒有賣過毒品給黃琳、林子琪、沈義君。我的手
    機門號是0000000000，但我沒有使用過0000000000及000000
    0000兩個門號」云云。
二、經查：
(一)本案扣得如附表三所示毒品及物品（見警卷第48頁），查獲
    時並有拍攝現場蒐證照片16張（見警卷第55至62頁），上開
    物品業據被告自承為其所有（見警卷第3頁，偵查卷第7頁，
    本院聲羈卷第五頁，惟其於偵查及原審時曾翻供，否認毒品
    為其所有），並表示「其所攜帶扣案之葡萄糖是要洗（稀釋
    ）毒品的，因為其所購買之毒品品質很好」（見原審聲羈卷
    第6頁）。其中，編號一之扣案白粉二包經送法務部調查局
    依據化學呈色法、氣相層析質譜分析法鑑驗結果，確實為第
    一級毒品海洛因（合計淨重3.71公克，純度為百分之二十點
    三二，包裝袋二個），有該局95年3月27日調科壹字第20000
    6138號鑑定通知書一紙在卷可稽（見偵查卷第90之2頁）；
    而編號二之扣案結晶體一包，經本院送請高雄市立凱旋醫院
    檢驗結果為「白色結晶，含有第二級毒品甲基安非他命成分
    ，檢驗後淨重2.140公克」有該醫院96年11月12日高市凱醫
    驗字第5406號鑑定書在卷可證（見本院卷第108之1頁），則
    上開扣案白色結晶體確屬第二級毒品甲基安非他命。
(二)門號0000000000、0000000000號通話情形，業經檢察官依法
    實施通訊監察監聽在案（錄音光碟附於原審卷一第109頁，
    通聯記錄外放，通聯記錄譯文見偵查卷第42至52、149至167
    頁，與本案有關之買賣毒品譯文節本見原審卷一第100至109
    頁），經查，附表一編號八、九之手機業經被告坦承為其所
    持有使用，又門號0000000000、0000000000號碼之ＳＩＭ卡
    確實置入上開手機使用，有查詢記錄以及外放通聯記錄附卷
    可參，雖被告否認曾使用前開門號ＳＩＭ卡與本案證人所使
    用之手機聯繫，經公訴檢察官將監聽錄音光碟送法務部調查
    局進行聲紋鑑定，結果為：「送鑑監聽光碟七通電話內容，
    其中二通因字數不足，無法作聲紋比對鑑定外，其於五通監
    聽電話錄音內容，經與被告採樣之聲調，以聆聽比對法及聲
    紋圖譜特徵比對法比對分析結果，確認兩者語音特徵相似率
    約百分之七十五（語音特徵相似率高於百分之七十以上即判
    定音質相同），研判五通監聽電話錄音內容之語音與被告本
    人聲音音質相同。」，有該局96年3月3日調科參字第096000
    83460號聲紋鑑定報告書一份可查（見原審卷一第281至290
    頁），又該局另稱「由於每個人的發音器官（聲帶、聲道、
    唇、齒、舌、顎、口腔、鼻腔）形狀、大小結構不同，因此
    會發出其個人獨特的音質和腔調；…參照PSS CURVE統計圖
    ，若二者語音特徵相似率高於百分之七十以上者，判定為『
    音質相同』，即兩者聲音極可能出自同一人…，本局聲紋鑑
    定原理及方法，係依照每個人所發聲音之共振峰頻譜經美國
    公司聲紋儀進行聲紋特徵分析比對，再統計錄音證物與當事
    人之聲紋特徵相似率後，參照PSS CURVE統計圖，來決定是
    否為同一人」等情函復本院，有該局97年1月31日調科參字
    第09700034880號函可參（見本院卷第156頁），依據上開證
    據資料，足以證明被告確實有使用上開二支門號及手機（以
    下簡稱係爭門號）與監聽譯文所示手機持用人對話聯繫。
(三)證人林子琪於九十五年一月十二日、證人黃琳於九十五年一
    月十三日分別為警查獲時，經警員採集尿液送驗，確實有嗎
    啡陽性反應，有長榮大學確認報告及送驗尿液年籍對照表附
    卷可憑（見併辦警卷第八至九頁，原審卷二第二九至三十頁
    ）；而證人沈義君、賴秉廉於九十五年一月十二日查獲時經
    警員採集尿液送驗，確實有安非他命類陽性反應，有長榮大
    學確認報告及送驗尿液年籍對照表附卷可憑（見原審卷二第
    四三、四六頁），佐以上開證人因前述施用毒品案件，經原
    審法院分別裁定觀察勒戒、強制戒治及判刑確定，有臺灣高
    等法院被告前案紀錄表可查（見原審卷三第1至28頁），已
    可認定證人林子琪及黃琳、證人沈義君及賴秉廉於被告查獲
    前，分別有施用海洛因及安非他命之犯行。
三、證人林子琪、黃琳、賴秉廉、沈義君等人所施用毒品之來源
    ，係向被告所分別購買或無償受讓等情，業經證人指證明確
    ，其詳如下：
(一)
  (1)販賣海洛因予林子琪部分：
  證人林子琪於95年1月12日偵查中具結證稱「向乙○○買海
    洛因，第一次是在94年9月底買一包1千元，在鹽水鎮南榮中
    學警衛室前交易。買大約十次以上，有時5百元、8百元、1
    千元、一千5百元不等。約在南榮中學或鹽水一家加油站前
    交易，最後一次是95年1月8日。」（併案偵查卷第15頁），
    是證人林子琪陳述中，對於海洛因交易之聯絡方式、購買時
    間、地點、價格、交付方法等重要待證事項均陳述綦詳，且
    證人林子琪甚可具體說出其先交付金錢，被告在該地繞圈查
    看後再交付海洛因等具體交易情形，上開證詞自堪憑信。依
    有利被告之原則認定其交易之次數及金額如附表一編號2所
    示。
  參以，九十五年一月十二日午間初次警詢時，證人主動陳報
    使用手機門號為0000000000，當時司法警察並未
    問及有無向被告購買海洛因（見併案警卷第1至3頁）；司法
    警察以前開電話過濾上述通訊監察譯文後，始於同日下午第
    二次詢問證人林子琪，惟經證人林子琪否認有向被告購買毒
    品（見併辦警卷第四至六頁），當時被告尚未受司法警察查
    獲逮捕。證人林子琪第三次於九十五年五月十九日第三次警
    詢時，乃明白表示「怕供出毒品來源遭報復，因此先前才隱
    瞞毒品來源」，並明白供述如附表一編號二所示向被告購買
    毒品之情形（見併辦偵查卷第8至11頁）；另佐以被告所使
    用手機及ＳＩＭ卡與證人林子琪所使用電話確實有毒品交易
    聯絡之訊息（見原審卷一第100頁），足可認定被告確實有
    販賣海洛因予證人林子琪。
  證人林子琪雖於原審審理時全盤否認有向被告購買海洛因，
    辯稱是一起與被告前往購買毒品，更否認有以其前開使用門
    號與被告持用之系爭門號聯繫，其之前在偵查中具結作證是
    亂講的云云（見原審卷三第103至117頁），惟上開證述完全
    與前述通訊監察譯文該項供述證據明顯不合，且關於共同購
    買之情節並未提及共同購買之人有證人甲○○，此部份與本
    院審理時所傳訊之證人甲○○所證述之內容中關於三人共同
    購買之情節歧異，參以證人甲○○證述共同購買之時間為95
    年3月至8月間與被告販賣海洛因與林子琪之期間為94年9月
    至95年1月間，亦屬有別，從而證人林子琪於原審之證詞及
    證人甲○○於本院之證詞，均屬迴護被告之詞不足採信。
  (2)販賣海洛因予黃琳部分：
  證人黃琳於偵查中證稱「在94年10月中旬在鹽水電信局外面
    ，我原是要向他買，而他先拿給我試。我就透過「青仔」向
    乙○○買，共買五次，每次1千元一小包。」（偵查卷第138
    至139頁）嗣於原審中亦證稱「。…一開始託唐開清拿毒品
    ，是三至五次，一次拿1千元給唐開清」（原審卷第57至71
    頁）。
  證人於九十五年四月二十五日以證人身份具結在檢察官面前
    作證時，已明白證稱如何先向被告購買海洛因，其後再改向
    被告及郭忠建無償受讓海洛因（見偵查卷第137至141頁）；
    於原審審理時亦作相同證述（見原審卷三第55至71頁）；參
    以，且證人對於被告販賣毒品之賣法亦能明白供稱「乙○○
    的海洛因有三種賣法，一種一包一錢重，有每小包四分之一
    錢重8千或9千元，另外一種是每小包賣1千元」；另證人黃
    琳上開證述，就有關海洛因交易之聯絡方式、購買時間、地
    點、價格、交付方法；受讓海洛因之方法及次數等重要待證
    事項均始終一致，且證人甚可具體說出因何緣故認識並知悉
    被告有在販賣毒品；其後因郭忠建向其表示欲與其交往，其
    擔心沒上班就沒錢購買海洛因，郭忠建乃向其擔保會無償提
    供海洛因，之後便陸續由被告或郭忠建無償轉讓海洛因，前
    述由購買轉而受贈海洛因之前因後果，證人黃琳亦能記憶清
    晰而具體陳述，上開證詞自堪憑信，足可認定被告確實先有
    販賣海洛因與黃琳，因郭忠建與黃琳交往，乃改以無償方式
    轉讓海洛因與黃琳。
  雖黃琳對於販賣海洛因次數及金額部分，於原審審理時先後
    略有不一致，惟此係因證人黃琳購買金額常不一致，且購買
    毒品每次份量亦不一致，且上開不一致乃證人記憶隨時間遞
    減所產生之正常現象，自不能以上開些微不一致事項，遽而
    認定被告乙○○從未販賣海洛因予證人黃琳。
  關於販賣海洛因之交易次數，依證人係證述「3至5次」，且
    客觀上本院亦無從再以其他方式查證詳實，基於罪疑惟輕，
    本院依有利被告認定之原則，故認此部分應認定被告販賣海
    洛因予黃琳之次數為3次，金額為每次一千元，其時間、地
    點及金額如附表一編號1所示。
  (3)販賣甲基安非他命予賴秉廉部分：
  證人賴秉廉於九十五年二月十三日第二次以證人身份具結在
    檢察官面前作證時，明白證述向被告乙○○購買甲基安非他
    命之情形為「94年9月才向他買，我每次買一小包500元或較
    大包1000元，是在台南縣鹽水鎮○○路的中華電信附近交易
    。買六次左右」等語（見偵查卷第39至40頁），上開證詞核
    與其於九十五年一月十二日初次警詢所為證述相符，當時證
    人賴秉廉並能主動陳報所使用手機門號為0000000000號，且
    當時被告乙○○尚未受司法警察查獲逮捕（見警卷第21至26
    頁暨指認口卡片）。
  佐以被告所持用門號之通訊監察譯文中，亦顯示證人賴秉廉
    曾使用上開電話與被告聯繫毒品交易訊息（見原審卷一第10
    3頁），可認證人賴秉廉上開證詞確屬真實，自可採信，已
    可認定被告確實有販賣證人賴秉廉甲基安非他命。
  至於，證人賴秉廉於原審審理時，雖否認有向被告乙○○購
    買甲基安非他命，並表示警員硬要其指認被告云云，但證人
    賴秉廉業於該次證述中，已明白證述如附表一編號三所示購
    買內容，甚至具體表示是以其母親范貴美所申請之0000
    000000門號向系爭門號持用人購買毒品，其中僅於證
    人證稱係向「阿明」之人，而非綽號「雞仔」之被告購買等
    節不符而已（見原審卷三第72至83頁），然而證人賴秉廉前
    開證述，與前述通訊監察譯文該項供述證據明顯不合，顯見
    證人賴秉廉於原審所稱「阿明」之人，即是與之直接交易毒
    品之被告；而證人賴秉廉曾受其自稱「阿明」之人無償轉讓
    毒品三次，交情匪淺，豈有不能指認「阿明」為何人之理，
    更不可能誤將「雞仔」誤認為「阿明」。證人賴秉廉於原審
    所為證詞，乃屬對本案重要關係事項為虛偽陳述，不能採信
    ，亦不能作有利被告之認定。
  (4)販賣甲基安非他命予沈義君部分：
    證人沈義君於九十五年四月二十五日以證人身份具結在檢察
    官面前作證時，已明白證述如附表一編號四至所示向被告購
    買甲基安非他命毒品之情形為「向乙○○買過安非他命三、
    四次，第一次是94年12月間，最後一次是95年1月1、2日6、
    7點。打電話給乙○○，他會送來我的租屋處，我每次購買5
    百或1千元。用我0000000000號打乙○○0000000000號。」
    等語（見偵查卷第28至29頁），嗣於原審中亦證稱有向乙○
    ○買過幾次甲基安非他命等情。
(二)關於轉讓海洛因、甲基安非他命部分
  (1)轉讓海洛因予黃琳部分：
  證人黃琳於偵查中證稱「有時是乙○○，有時是郭忠建拿給
    我海洛因，一天他們給我四包。自94年10月中旬開始拿海洛
    因給我使用。因郭忠建要追我，所以他們拿海洛因給我。郭
    忠建的海洛因是乙○○給他的。…94年11月間，郭忠建叫我
    不用上班，他會拿海洛因給我施用，之後乙○○、郭忠建就
    會拿海洛因給我施用。最後一次是95年1月13日中午拿的。
    」（偵查卷第138至139頁）。
  如前述證人就如何先向被告購買海洛因，其後再改向被告及
    郭忠建無償受讓海洛因一節；於偵查中及原審審理時已為相
    同證述，足可認定被告確實先有販賣海洛因與黃琳，因郭忠
    建與黃琳交往，乃改以無償方式轉讓海洛因與黃琳。雖黃琳
    對於轉讓海洛因時間部分，於原審審理時先後略有不一致，
    惟此係因證人記憶隨時間遞減所產生之正常現象，自不能以
    上開些微不一致事項，遽而認定被告乙○○從未轉讓海洛因
    予證人黃琳。
  (2)轉讓甲基安非他命予沈義君部分：
  證人沈義君於偵查中已先後證稱向被告無償受讓甲基安非他
    命之情形為「…安非他命是乙○○拿來送我的。若有人打電
    話向他買安非他命，他就約到我那裡，有三、四次。…他轉
    讓安非他命給我施用是94年12月間，最後一次是95年1月11
    日。」，「…我施用的安非他命是乙○○來我那裡時帶來給
    我使用。95年1月12日在我住處所扣到的海洛因、安非他命
    各一包是乙○○和嘉義朋友來，離開時，安非他命是留給我
    用的，海洛因不知道。」等語（見偵查卷第95至96、136至1
    37頁）。
  就有關被告何以願意無償轉讓甲基安非他命部分，證人沈義
    君亦能具體說明是因為被告如於證人住處從事毒品交易，則
    有同時無償轉讓甲基安非他命之情形，足可認定被告確實有
    轉讓甲基安非他命與證人沈義君。
  證人沈義君雖曾於原審到庭作證，但在作證時即以頭痛為由
    拒絕進一步陳述（見原審卷三第137、138頁），然而，先前
    歷次抗辯完全不認識證人沈義君之被告，竟於證人沈義君部
    分表示意見時，侃侃而談如何在證人沈義君租屋處買受毒品
    之經過，以及證人沈義君如何主動施用被告桌上的毒品（見
    原審卷三第139頁），可見被告不但認識證人沈義君，而且
    過從甚密，益見被告前開抗辯，不足採信。
  (3)轉讓甲基安非他命予賴秉廉部分：
  證人賴秉廉於九十五年二月十三日第二次以證人身份具結在
    檢察官面前作證時，明白證述向被告乙○○受讓安非他命之
    情形「在94年9月間起向他討三次左右。」等語（見偵查卷
    第39至40頁），核與其於九十五年一月十二日初次警詢所為
    證述相符，當時證人賴秉廉並能主動陳報所使用手機門號為
    0000000000號，且當時被告乙○○尚未受司法警察查獲逮捕
    （見警卷第21至26頁暨指認口卡片）。
  佐以被告所持用門號之通訊監察譯文中，亦顯示證人賴秉廉
    曾使用上開電話與被告聯繫毒品交易訊息（見原審卷一第10
    3頁），可認證人賴秉廉上開證詞確屬真實，自可採信，已
    可認定被告確實有轉讓證人賴秉廉甲基安非他命。
四、按毒品危害防制條例所處罰之「販賣」毒品罪，所著重者為
    在主觀上有藉以牟利之惡性，及對毒品之擴散具有較有償或
    無償轉讓行為更嚴重之危害性，被告「營利」之意圖係從客
    觀之社會環境、情況及證人、物證等資料，依據證據法則綜
    合研判認定。按海洛因、甲基安非他命係毒品危害防制條例
    第2條第2項第1款、第2款所定之第1級、第2級毒品，物稀價
    昂，又一般民眾普遍認知海洛因等毒品之非法交易，政府一
    向查禁森嚴，且科以重罰不容寬貸，衡諸常情，倘非有利可
    圖，絕無平白甘冒被嚴查重罰高度風險之理，從而，舉凡其
    有償交易，除足反證其確另基於某種非圖利本意之關係外，
    通常尚難因無法查悉其販入價額作為是否高價賣出之比較，
    諉無營利之意思，阻卻販賣犯行之追訴（最高法院95年度台
    上字第301號判決參照）。故依一般社會通念以觀，販賣行
    為在通常情形下均係以牟利為其主要誘因及目的，又販賣第
    一級毒品、第二級毒品之犯行，係屬重罪，如於買賣之過程
    中無利可圖，被告何必甘冒觸犯刑罰之高度風險幫助他人取
    得毒品？參以而被告亦坦承扣案之葡萄糖是用來稀釋海洛因
    ，且扣案海洛因純度亦為百分之二十點三二，惟以將海洛因
    摻入美那水或礦泉水再予注射之方式施用海洛因，僅需將海
    洛因放入注射針筒內即可，實不需大費周章更先以葡萄糖稀
    釋，可認被告係販入純度較高之海洛因後，將之稀釋成純度
    較低之海洛因賣出，以此賺取差價，確有營利意圖；既被告
    以上開方式販賣海洛因營利，則其以同一方式販入甲基安非
    他命再賣出，自亦有營利意圖自明。綜上，自堪信被告取得
    海洛因、甲基安非他命後再販售予證人林子琪、黃琳、賴秉
    廉、沈義君等人時，被告確有從中賺取利益，而有牟利之意
    圖甚明。至於被告乙○○縱有施用海洛因及甲基安非他命，
    尚無礙本件犯行之成立。
五、
(一)證人丙○○於本院審理時雖到庭證稱「我知道李明德有賣手
    機給被告，但我不確定手機號碼，但印象中有壹支後面有07
    0數字的，因為我大多以打這支有070的給李明德。…手機與
    ＳＩＭ卡一起賣，之後李明德才又叫我去跟被告拿回兩張Ｓ
    ＩＭ卡。…當次有買賣三支手機（連同晶片）一萬元，幾張
    晶片卡我不知道，但後來有叫我去拿二張晶片卡回來。…又
    取回晶片卡的時候，李明德並無將一萬元給被告。…」等語
    （本院卷第116至118頁），則是否為系爭00000000
    00號之SIM卡已非無疑，且證人所述之買賣手機後又將Ｓ
    ＩＭ卡卡片取回之情節與一般買賣手機之情節有別，參以被
    告另聲請傳喚證人方慶龍證明0000000000之SIM卡於出售當
    時有無將卡片取出一節，亦與證人丙○○證稱手機與ＳＩＭ
    卡一起賣，之後我又去跟被告拿回兩張SIM卡之買賣情形有
    別，從而證人丙○○之證詞無法為被告有利之認定，此外亦
    無傳喚證人方慶龍證明0000000000之SIM卡有無交付之必要
    ，均附此敘明。
(二)另被告另聲請傳訊證人謝瓊慧證明當日未交付海洛因予證人
    沈義君、證人沈聖倬證明被告在沈義君住處向藥頭買安非他
    命，郭慶文證明被告曾經因為黃琳欠他錢，所以黃琳有誣陷
    被告的動機等情，然經本院調查證據後，認本件事證已臻明
    確，前揭證人無調查必要，爰不予傳喚，附此敘明。
六、綜上，本案事證明確，被告犯行堪以認定，應依法論科。
參、論罪科刑：
一、
(一)按行為後法律雖有修正，但其內容僅係形式上做文字之修正
    ，或僅係將法理明文化，或僅係易動法條項次時，因未涉及
    犯罪構成要件或處罰內容之變更，自非屬法律之變更，而無
    依刑法第二條第一項之規定予以比較新舊法之必要，惟修正
    後之內容如客觀上已涉及犯罪構成要件或處罰內容等實質上
    變更時，即屬法律之變更，而應依刑法第二條第一項之規定
    比較新舊法。至比較結果，如修正後之內容，依行為人所犯
    個案具體主觀上比較結果，認並無有利之情形時，依刑法第
    二條第一項前段之規定，即應適用舊法即行為時法，如有利
    於行為人時，則應依刑法第二條第一項後段之規定，適用新
    法即裁判時法，足見應否適用刑法第二條第一項之規定比較
    新舊法，應取決於修正後法條之實質內容，於客觀上是否已
    有變更為依據，而非取決於是否有利於行為人，至於究竟應
    適用行為時法或裁判時法，始應就行為人所犯個案做具體主
    觀上之比較以判斷新法是否有利於行為人，如新法有利於行
    為人，則應適用新法即裁判時法，如新法並無有利於行為人
    之情形時，則應適用舊法即行為時法。
(二)查刑法第28條、第51條第5款、第56條、第33條第5款、第64
    條第2項、第65條第2項、第67條、第68條等條文已於94年2
    月2日修正公布，其中(1)修正後刑法第28條已由原先之「2人
    以上共同實施犯罪之行為者，皆為正犯」修正為「2人以上
    共同實行犯罪之行為者，皆為正犯」；(2)第56條業經刪除；
    (3)第51條規定：「數罪併罰，分別宣告其罪之刑，依左列各
    款定其應執行者：」其中第5款規定：「宣告多數有期徒刑
    者，於各刑中之最長期以上，各刑合併之刑期以下，定其刑
    期。但不得逾二十年。」，修正後刑法第51條第5款規定：
    「宣告多數有期徒刑者，於各刑中之最長期以上，各刑合併
    之刑期以下，定其刑期。但不得逾30年」），(4)第33條第5
    款由「罰金：一元以上」，修正為「罰金：新台幣一千元以
    上，以百元計算之」；(5)第64條第2項由原先之「死刑減輕
    者，為無期徒刑，或為15年以下12年以上有期徒刑」，修正
    為「死刑減輕者，為無期徒刑」；(6)第65條第2項由原先之
    「無期徒刑減輕者，為7年以上有期徒刑」，修正為「無期
    徒刑減輕者，為20年以下15年以上有期徒刑」；(7)第67條、
    第68條由原先之「有期徒刑加減者，其最高度及最低度同加
    減之」、「拘役或罰金加減者，僅加減其最高度」，修正為
    「有期徒刑或罰金加減者，其最高度及最低度同加減之」、
    「拘役加減者，僅加減其最高度」，足見罰金刑部份已由僅
    加減其「最高度」修正為「最高度及最低度同加減之」；並
    均自95年7月1日起施行。則依上開規定，被告行為後刑法第
    28條、第51條第5款、第56條、第33條第5款、第64條第2項
    、第65條第2項、第67條、第68條等條文之內容，於客觀上
    均已發生實質上之變更，揆諸前開說明，自應依新修正刑法
    第2條第1項之規定予以比較適用。則依上開規定，被告之行
    為，無論依新舊法，均屬正犯；又修正後刑法第51條第5款
    亦並非較有利於行為人，依刑法第2條第1項前段之規定，仍
    應依修正前刑法，定其應執行之刑（最高法院95年第8次刑
    事庭會議決議參照），至於連續犯之規定，則因被告所犯之
    罪如後述，有連續犯關係，如依95年7月1日新法施行前之刑
    法第56條之規定，僅論以一罪即可，如依95年7月1日新法施
    行後刑法之規定，則因連續犯之規定業已刪除，其所犯各罪
    ，應分論併罰；另修正後刑法第33條第5款之規定，則無異
    提高法定刑罰金刑之最低刑度，又死刑及無期徒刑減輕時，
    新修正施行之刑法第64條第2項、第65條第2項均將減輕後之
    刑期加重；至修正後刑法第67條及第68條之規定，則將罰金
    刑之最低度修正為應加減之，則綜合上情，比較新舊法結果
    ，自以修正前刑法第28條、第51條第5款、第56條、第33條
    第5款、第64條第2項、第65條第2項、第67條、第68條之規
    定有利於被告，依95年7月1日新施行之刑法第2條第1項前段
    之規定，自應適用行為時法即95年7月1日施行前之刑法第28
    條、第51條第5款、第56條、第33條第5款、第64條第2項、
    第65條第2項、第67條、第68條之規定，併此敘明。
二、按甲基安非他命業經行政院衛生署於69年12月8日公告，列
    入藥物藥商管理法第16條第1款（即現行藥事法第22條第1款
    ）之禁藥管理；嗣於79年10月9日雖再以衛署藥字第904142
    號公告，列入麻醉藥品管理條例第2條第4款所定之「化學合
    成類麻醉藥品」管理。但上開列入禁藥之管理並未解除，甲
    基安非他命同時受藥事法及麻醉藥品管理條例之規範（最高
    法院93年度台上字第1164號判決意旨參照）。惟藥事法第83
    條第1項係於93年4月21日修正，於同年月23日施行，而毒品
    危害防制條例第8條第2項則於92年7月9日修正公布，依後法
    優於前法之法理，有關轉讓甲基安非他命行為之論斷，自應
    適用藥事法第83條第1項之規定，合先敘明。
三、次按海洛因及安非他命係毒品危害防制條例第2條第2項第1
    款、第2款所明定之第一級、第二級毒品，且甲基安非他命
    係政府衛生主管機關公布之禁藥，被告明知海洛因及甲基安
    非他命為禁藥，不得販賣、轉讓。核被告所為販賣第一級毒
    品海洛因、第二級毒品甲基安非他命行為，分別係違反同條
    例第四條第一項販賣第一級毒品罪、同條第二項販賣第二級
    毒品罪、又被告所為轉讓第一級毒品海洛因行為係犯同條例
    第八條第一項轉讓第一級毒品罪、其轉讓禁藥甲基安非他命
    之行為，則係成立藥事法第83條第1項之明知為禁藥而轉讓
    罪，公訴意旨認被告明知甲基安非他命為禁藥而轉讓之行為
    係犯毒品危害防制條例第8條第2項之轉讓第二級毒品罪，容
    有未洽，此部分起訴法條，應予變更。被告持有第一、二級
    毒品之低度行為，各為販賣第一、二級毒品暨轉讓第一級毒
    品之高度行為所吸收，不另論罪。另其轉讓禁藥（甲基安非
    他命）前，非法持有甲基安非他命之低度行為，亦為轉讓禁
    藥之高度行為所吸收，亦不另論罪。又被告轉讓海洛因之犯
    行與郭忠建間有犯意之聯絡及行為之分擔，為共同正犯。
四、被告先後多次販賣第1級及第2級毒品之犯行及多次轉讓第1
    級毒品及轉讓禁藥之犯行，各時間緊接，觸犯構成要件相同
    之罪名，顯係基於概括犯意反覆為之，均為連續犯，爰依刑
    法第56條之規定，各論以一罪，惟因販賣第1級毒品及第2級
    毒品罪之法定本刑死刑或無期徒刑部分，依法均不得加重，
    故僅就法定刑有期徒刑及罰金刑部分，依法加重其刑。又被
    告所犯販賣海洛因、販賣甲基安非他命、轉讓海洛因、轉讓
    禁藥等犯行，犯意不同，行為互異，均應予分論併罰。
五、至於毒品危害防制條例第8條第6項固規定：「轉讓毒品達一
    定數量者，加重其刑至二分之一，其標準由行政院定之。」
    ，而行政院於93年1月7日訂定「轉讓持有毒品加重其刑之數
    量標準」，其第二條第一項第一款、第二款、第二項則規定
    ：「轉讓第一級毒品淨重達五公克以上者，轉讓第二級毒品
    淨重達十公克以上者，加重其刑至二分之一。所稱淨重，指
    除去包裝後之毒品重量。」，惟查本件被告連續轉讓海洛因
    與黃琳之次數，僅能證明為每日一次，且每次轉讓數量至多
    僅能施用一次；被告轉讓安非他命賴秉廉及沈義君亦僅六次
    ，以此推算海洛因應不超過淨重五公克之數量、安非他命亦
    不超過淨重十公克之數量，此外亦無積極證據足以證明被告
    轉讓毒品數量已超過上開公克數，自不能以上開規定更加重
    其刑，併此敘明。
六、被告販賣第一級毒品海洛因部分，查獲人數僅有二人，販賣
    次數極低，數量亦不大，所交易對像為單純施用者，尚與大
    型盤商動輒以大量海洛因販賣之情形有別，因販賣海洛因法
    定刑為死刑及無期徒刑，被告所犯情輕法重，縱宣告本罪之
    最輕法定刑仍屬過重，其犯罪情節衡情尚有可憫恕之處，本
    院認為被告販賣海洛因部分應依刑法第59條之規定減輕其刑
    。檢察官上訴意旨認不宜依刑法第59條之規定減輕其刑，容
    有未洽，併此敘明。
七、又被告販賣之甲基安非他命，係屬第二級毒品，殘害購買者
    身心甚鉅，且毒品危害防制條例第4條第2項最低刑為7年以
    上有期徒刑，雖被告販賣毒品之數量非多，期間約數月間亦
    非太長，所得利潤不多，加以本身有施用毒品，販毒係為賺
    取己身施用毒品之金錢，顯見被告應屬零星之販毒者，然衡
    酌前開刑度及本案具體情狀，仍難認有情輕法重之情，此外
    復查無被告有何情堪憫恕之事由，是亦無從依刑法第59條減
    輕其刑。
八、公訴人雖未就被告所犯如附表1編號2所示犯行提起公訴（即
    販賣海洛因予林子琪，經臺灣臺南地方法院檢察署95年度偵
    字第9828號移送併辦部分），惟此部分與其餘檢察官起訴並
    經本院論罪之販賣第一級毒品罪間，有連續犯之裁判上1罪
    關係，依刑事訴訟法第二百七十六條規定，為起訴效力所及
    ，本院自應併予審理。
九、不另為無罪之諭知：
(一)公訴意旨另以：被告於94年10月間，在臺南縣鹽水鎮電信局
    附近，除前開販賣海洛因3次予黃琳外，另有販賣海洛因予
    黃琳2次，每次至少一千元之犯行，因認被告另涉有販賣第
    一級毒品之罪嫌云云。惟為被告所否認，且如前述本院認定
    販賣與證人黃琳之次數為3次，此外僅有證人於偵查中之證
    述，而無其他佐證以資證明證人黃琳之供述是否與事實相符
    ，自不得單憑證人黃琳之供述即遽認被告確有此部分犯行。
    然因此部分起訴之事實與前揭論罪部分之事實具有裁判上一
    罪之關係，爰不另為無罪之諭知，僅附此敘明。
(二)公訴意旨另以：被告於94年12月間某日起至95年1月11日止
    ，在臺南縣鹽水鎮福得里後厝12號沈義君租屋處，無償轉讓
    提供甲基安非他命至少三次，數量不詳予林秀芬。因認被告
    另涉有轉讓第二級毒品甲基安非他命之罪嫌云云。經查本件
    公訴人認被告涉有此部份罪嫌，無非係以證人沈義君之證詞
    為憑。惟查，林秀芬於警詢或供稱「…我與沈義君吸食之安
    非他命及海洛因均是是由沈義君跟乙○○接洽。」、或稱「
    94 年12月28日吸食的安非他命是向綽號「雞仔」男子所購
    買，他經常去找沈義君，我向他購買1千元。」（見警卷第3
    5頁、原審卷二第13頁），所述與證人沈義君供稱「…乙○
    ○也有拿安非他命給林秀芬施用。」等情（見偵查卷第95至
    96頁）並未相符，此外並無任何積極證據足以證明被告涉有
    轉讓甲基安非他命予林秀芬之犯行，是本件既不能證明被告
    確有此部分犯行，揆諸前開規定，自應對被告為無罪之認定
    ，惟此部分公訴人認與前開有罪部分有裁判上一罪之連續犯
    關係，爰不另為無罪之諭知，附此敘明。
肆、撤銷改判之理由
一、原判決以被告所犯販賣及轉讓第1級、第2級毒品犯行罪證明
    確，因予論罪科刑，固非無見。惟查：
  (1)被告無償轉讓甲基安非他命之行為，如前述藥事法第83條第
    1項之轉讓禁藥罪，應優先於毒品危害防制條例第8條第2項
    論處，原判決遽予適用毒品危害防制條例第8條第2項論處，
    即有適用法條不當之情形。
  (2)原審就公訴人起訴被告轉讓安非他命至少三次，數量不詳予
    林秀芬部份，並未判決，有起訴部分未為判決之違法。
  (3)關於沒收部分：附表三編號二號所示扣案之白色晶體一包經
    送請鑑定結果為甲基安非他命，其重量為2.140公克，原審
    未送請鑑定，逕為諭知「安非他命重量含袋毛重為3.23公克
    沒收」，顯有未合。
  (4)扣案之附表三編號3至9之物，依後所述，均為被告販賣海洛
    因及甲基安非他命犯罪之用且為被告所有，應依毒品危害防
    制條例第19條第1項沒收之，原判決認應依刑法第38條第1項
    第2款之規定沒收，亦有未合。
  (5)原判決於主文欄中就被告所有未扣案供販賣毒品所用之物即
    如附表編號四所示之ＳＩＭ卡，未諭知沒收，如全部或一部
    不能沒收時，追徵其價額，或以其其財產抵償之，亦有未洽
    。
  (6)被告所販賣之第二級毒品經鑑定為「甲基安非他命」，原審
    均僅記載為「安非他命」，亦有未洽。
二、被告上訴否認販賣第1級毒品及第二級毒品犯行，並無理由
    ，檢察官認原審適用刑法第59條不當提起上訴，亦無理由，
    然原判決有上開可議之處，即屬無可維持，應由本院予以撤
    銷改判。爰審酌被告曾有妨害自由、違反懲治盜匪條例、違
    反槍砲彈藥刀械管制條例、贓物、違反肅清煙毒條例、違反
    毒品危害防制條例等等多項刑事前科，本次又於假釋中更犯
    罪，有臺灣高等法院被告前案紀錄表一份可查（見本院卷三
    第一五四至一六九頁），素行不佳，其販賣海洛因及甲基安
    非他命供人施用，戕害他人身心健康至鉅，嚴重危害社會秩
    序，又將部分海洛因及甲基安非他命連續轉讓他人施用，擴
    大戕害毒品危害人群之範圍，顯見被告輕忽法律，尚無悛悔
    之心，另斟酌其販賣次數及期間等犯罪動機、目的、手段及
    所生危害，且被告一再矯詞否認犯行，犯後態度不能認為良
    好，爰分別量處被告如主文第二項所示之刑，又被告轉讓禁
    藥之犯行，其犯罪時間係於96年4月24日以前，爰依中華民
    國九十六年罪犯減刑條例第2條第1項第3款之規定，減其刑
    期二分之一，並定其應執行刑。
三、
(一)按犯毒品危害防制條例第4條至第9條、第12條、第13條或第
    14條第1項、第2項之罪者，其供犯罪所用或因犯罪所得之財
    物，均沒收之，如全部或一部不能沒收時，追徵其價額或以
    其財產抵償之，毒品危害防制條例第19條第1項定有明文。
    此規定係採義務沒收主義，凡供犯罪所用或因犯罪所得之財
    物，且屬犯人所有者，均應宣告沒收，不以當場搜獲扣押為
    限。
(二)被告連續販賣海洛因及甲基安非他命與如附表一之人，已如
    前述，上開四人證述購買毒品之期間及次數，均以次數最低
    、額度最小即有利於被告之方式計算，詳如附表所示，從而
    被告販賣第一級毒品海洛因所得，計為9,000元：【（500×
    9）＋（1,500×1）＋（1,000×3）＝9,000】，又被告販賣
    第二級毒品甲基安非他命所得，計為5,500元：
    【（1,000×2）＋（500×4）＋（500×3）＝5,500 】，均
    為因犯罪所得，且為被告所有，雖未扣案，仍應依毒品危害
    防制條例第19條第1項規定，分就販賣海洛因及甲基安非他
    命所得部分分別宣告沒收後，諭知如全部或一部不能沒收時
    ，以其財產抵償之。
(三)而如附表四編號一、二所示門號000000000及00
    00000000號ＳＩＭ卡二張，雖未扣案，然該ＳＩＭ
    卡二張，為被告供販賣販賣毒品聯絡所用之物，已如前述，
    又既經移轉占有交付被告持有使用，應認為被告所有，又此
    二張ＳＩＭ卡分為易通卡、易付卡之性質，有原審查閱之相
    關資料附卷可參，依電話公司之相關合約屬客戶所有，爰併
    依毒品危害防制條例第19條第1項規定，宣告沒收，如全部
    或一部不能沒收時，追徵其價額，或以其其財產抵償之。
四、
(一)查扣案如附表三所示物品，其中編號一、二為查獲之第一、
    二級毒品，應依毒品危害防制條例第18條第1項前段之規定
    ，沒收銷燬之。
(二)又扣案附表三編號3、4之海洛因及甲基安非他命包裝袋部分
    及編號5至9之物，均為被告販賣海洛因及甲基安非他命犯罪
    之用，所用以包裝、稀釋、分裝之器具及聯絡之用，且業據
    被告乙○○坦承為其所有，應依毒品危害防制條例第19條第
    1項沒收之。
(三)至於扣案如附表一編號十至十三等物品，部分為被告施用毒
    品所用；其餘行動電話及ＳＩＭ卡，經審核通訊監察監聽譯
    文後，並未發現上開物品與本案有關，自無庸諭知沒收。
伍、論罪法條：
一、刑事訴訟法第369條第1項前段、第364條、第300條、第299
    條第1項前段。
二、毒品危害防制條例第4條第1項、第2項、第8條第1項、第18
    條第1項前段、第19條第1項。
三、藥事法第83條第1項。
四、刑法第11條前段、第2條第1項前段、第59條、修正前刑法第
    28條、第56條、第51條第5款。
五、中華民國九十六年罪犯減刑條例第2條第1項第3款、第7條。
本案經檢察官羅清溪到庭執行職務。
中    華    民    國    97    年    3     月    25    日
                  刑事第四庭  審判長法  官  吳志誠
                                    法  官  陳珍如
                                    法  官  羅心芳
以上正本證明與原本無異。
如不服本判決，應於收受本判決後十日內向本院提出上訴書狀。
其未敘述上訴理由者並得於提起上訴後十日內向本院補提理由書
狀（均須按他造當事人之人數附繕本）「切勿逕送上級法院」。
                                    書記官  蔡振豐
中    華    民    國    97    年    3     月    26    日
附錄本案論罪科刑法條全文：
毒品危害防制條例第4條第1項、第2項
製造、運輸、販賣第一級毒品者，處死刑或無期徒刑；處無期徒
刑者，得併科新臺幣一千萬元以下罰金。
製造、運輸、販賣第二級毒品者，處無期徒刑或七年以上有期徒
刑，得併科新臺幣七百萬元以下罰金。
毒品危害防制條例第8條第1項
轉讓第一級毒品者，處一年以上七年以下有期徒刑，得併科新臺
幣一百萬元以下罰金。
藥事法第83條第1項
明知為偽藥或禁藥，而販賣、供應、調劑、運送、寄藏、牙保、
轉讓或意圖販賣而陳列者，處7年以下有期徒刑，得併科新臺幣5
百萬元以下罰金。
附表一：乙○○販賣海洛因及安非他命一覽表
┌─┬───┬────┬─────┬──────┬─────┬──────┐
│編│販賣對│起    迄│地      點│方        法│次數及數量│頁        數│
│號│象（毒│時    間│          │            │          │            │
│  │品種類│        │          │            │          │            │
├─┼───┼────┼─────┼──────┼─────┼──────┤
│一│黃琳  │94年10月│臺南縣鹽水│透過他人介紹│三次，每次│(一)購買人筆錄│
│  │（海洛│起至同年│近        │，向乙○○購│1千元     │至13頁（具結│
│  │因）  │11月間某│          │買          │          │）          │
│  │      │日止    │          │            │          │原審卷(三)第63│
│  │      │        │          │            │          │、70頁（具結│
│  │      │        │          │            │          │）          │
│  │      │        │          │            │          │(二)驗尿報告原│
│  │      │        │          │            │          │審卷(二)第30頁│
├─┼───┼────┼─────┼──────┼─────┼──────┤
│二│林子琪│94年9月 │臺南縣鹽水│以0000000000│十次，其中│(一)購買人筆錄│
│  │（海洛│某日起至│鎮南榮中學│號手機撥打郭│一次一千五│併案偵查卷第│
│  │因）  │95年1月8│及同鎮某加│忠興所使用09│百元，其餘│9至10頁（警 │
│  │      │日止    │油站附近等│00000000及09│各次五百元│詢）        │
│  │      │        │地        │00000000號手│          │併案偵查卷第│
│  │      │        │          │機          │          │15頁（具結）│
│  │      │        │          │            │          │(二)驗尿報告併│
│  │      │        │          │            │          │案警卷第9頁 │
├─┼───┼────┼─────┼──────┼─────┼──────┤
│三│賴秉廉│94年9月 │臺南縣鹽水│以其所有0913│六次，二次│(一)購買人筆錄│
│  │（甲基│間某日起│鎮○○路中│234018號手機│一千元，其│警卷第23頁  │
│  │安非他│至      │華電信附近│撥打乙○○所│餘四次五百│偵查卷第39至│
│  │命）  │        │          │使用00000000│元        │40頁（具結）│
│  │      │        │          │70號手機    │          │(二)驗尿報告  │
│  │      │        │          │            │          │偵查卷第119 │
│  │      │        │          │            │          │頁          │
├─┼───┼────┼─────┼──────┼─────┼──────┤
│四│沈義君│94年9月 │臺南縣鹽水│以0000000000│三次，每次│(一)購買人筆錄│
│  │（甲基│間某日起│鎮福得里後│號手機撥打郭│五百元    │警卷第30頁  │
│  │安非他│至95年1 │厝12號沈義│忠興所使用09│          │偵查卷第29頁│
│  │命）  │月11日止│君租屋處  │00000000號手│          │（具結）    │
│  │      │        │          │機          │          │原審卷(二)第8 │
│  │      │        │          │            │          │頁反面（警詢│
│  │      │        │          │            │          │）          │
│  │      │        │          │            │          │原審卷(三)第13│
│  │      │        │          │            │          │8頁（具結） │
│  │      │        │          │            │          │(二)驗尿報告  │
│  │      │        │          │            │          │原審卷(二)第46│
│  │      │        │          │            │          │頁反面      │
└─┴───┴────┴─────┴──────┴─────┴──────┘
附表二（轉讓毒品及禁藥部份）
┌─┬────┬────┬─────┬──────┬─────┬─────┐
│編│轉讓對象│起    迄│地      點│方        法│次數及數量│頁      數│
│號│毒品種類│時    間│          │            │          │          │
├─┼────┼────┼─────┼──────┼─────┼─────┤
│一│賴秉廉  │94年9月 │臺南縣鹽水│賴秉廉無金錢│無償提供三│(一)受讓人筆│
│  │甲基安非│間某日起│鎮○○路中│向乙○○購買│次，數量不│錄        │
│  │他命即禁│至      │華電信附近│時          │詳        │偵查卷第40│
│  │藥      │        │          │            │          │頁（具結）│
│  │        │        │          │            │          │(二)驗尿報告│
│  │        │        │          │            │          │偵查卷第11│
│  │        │        │          │            │          │9頁       │
├─┼────┼────┼─────┼──────┼─────┼─────┤
│二│黃琳    │94年11月│臺南縣新營│乙○○之兄郭│總次數及數│(一)受讓人筆│
│  │海洛因  │間某日郭│市○○路麥│忠建與黃琳交│量不詳，每│錄        │
│  │        │忠興停止│當勞附近或│往後，改由郭│日至少一次│偵查卷第12│
│  │        │販賣海洛│黃琳租屋處│忠興及郭忠建│，每次約施│5頁（警詢 │
│  │        │因與黃琳│          │共同或分別無│用一次之數│）        │
│  │        │起至95年│          │償轉讓親自交│量，毒品純│偵查卷第13│
│  │        │1月12日 │          │付          │度不詳。  │8、139頁（│
│  │        │止      │          │            │          │具結）    │
│  │        │        │          │            │          │原審卷(三)第│
│  │        │        │          │            │          │61頁（具結│
│  │        │        │          │            │          │）        │
│  │        │        │          │            │          │(二)驗尿報告│
│  │        │        │          │            │          │原審卷(二)第│
│  │        │        │          │            │          │30頁      │
├─┼────┼────┼─────┼──────┼─────┼─────┤
│三│沈義君  │94年12月│臺南縣鹽水│乙○○在沈義│無償提供三│(一)受讓人筆│
│  │甲基安非│間某日起│鎮福得里後│君租屋處販賣│次，數量不│錄        │
│  │他命即禁│至95年1 │厝12號沈義│毒品之報酬  │詳        │警卷第29頁│
│  │藥      │月11日止│君租屋處  │            │          │偵查卷第95│
│  │        │        │          │            │          │至96、136 │
│  │        │        │          │            │          │至137頁（ │
│  │        │        │          │            │          │具結）    │
│  │        │        │          │            │          │(二)驗尿報告│
│  │        │        │          │            │          │原審卷(二)第│
│  │        │        │          │            │          │46頁反面  │
└─┴────┴────┴─────┴──────┴─────┴─────┘
附表三：本案扣案物品一覽表
┌──┬──────┬─────┬──────────────┬──────┐
│編號│扣案物品名稱│數量      │說                        明│備        註│
├──┼──────┼─────┼──────────────┼──────┤
│ 一 │第一級毒品海│貳包      │驗餘淨重參點柒壹公克        │於販賣海洛因│
│    │洛因        │          │                            │項下沒收    │
│    │            │          │                            │            │
├──┼──────┼─────┼──────────────┼──────┤
│ 二 │第二級毒品甲│壹包      │淨重貳點壹肆零公克          │於販賣甲基安│
│    │基安非他命  │          │                            │非他命項下沒│
│    │            │          │                            │收          │
├──┼──────┼─────┼──────────────┼──────┤
│ 三 │空包裝袋    │貳個      │包裝編號一毒品用            │於販賣海洛因│
│    │            │          │                            │項下沒收    │
├──┼──────┼─────┼──────────────┼──────┤
│ 四 │空包裝袋    │壹個      │包裝編號二毒品用            │於販賣甲基安│
│    │            │          │                            │非他命項下沒│
│    │            │          │                            │收          │
├──┼──────┼─────┼──────────────┼──────┤
│ 五 │葡萄糖      │壹包      │毛重壹點捌公克，供稀釋海洛因│於販賣海洛因│
│    │            │          │用。                        │項下沒收    │
├──┼──────┼─────┼──────────────┼──────┤
│ 六 │夾鏈袋（小包│陸拾捌個  │供包裝毒品成小包用。        │於販賣海洛因│
│    │）          │          │                            │及甲基安非他│
│    │            │          │                            │命項下沒收  │
├──┼──────┼─────┼──────────────┼──────┤
│ 七 │吸管        │壹支      │供分裝毒品成小包用。        │於販賣及轉讓│
│    │            │          │                            │海洛因及安非│
│    │            │          │                            │他命項下沒收│
├──┼──────┼─────┼──────────────┼──────┤
│ 八 │行動電話    │壹支      │(1) ＣＧ－ＰＬＵＳ牌，序號３ │於販賣毒品項│
│    │            │          │   000000000000 │下沒收      │
│    │            │          │   ４４號。                 │            │
│    │            │          │(2) 被告販賣毒品聯繫用。     │            │
├──┼──────┼─────┼──────────────┼──────┤
│ 九 │行動電話    │壹支      │(1) ＬＧ牌，序號３５７１７８ │於販賣毒品項│
│    │            │          │   000000000號。   │下沒收      │
│    │            │          │(2) 被告販賣毒品聯繫用。     │            │
├──┼──────┼─────┼──────────────┼──────┤
│ 十 │行動電話    │壹支      │(1) ＮＯＫＩＡ牌，序號０５１ │不沒收      │
│    │            │          │   ２０３０１Ｋ２８ＣＰ號。 │            │
│    │            │          │(2)與本案無關。              │            │
├──┼──────┼─────┼──────────────┼──────┤
│十一│ＳＩＭ卡    │壹張      │(1) 門號0000000000 │不沒收      │
│    │            │          │   號(2)與本案無關。         │            │
├──┼──────┼─────┼──────────────┼──────┤
│十二│注射針筒    │貳支      │其上無毒品殘留，為被告乙○○│不沒收      │
│    │            │          │施用而非販賣毒品所用之物，與│            │
│    │            │          │本案無關。                  │            │
├──┼──────┼─────┼──────────────┼──────┤
│十三│止血帶      │壹條      │為被告乙○○施用而非販賣毒品│不沒收      │
│    │            │          │所用之物，與本案無關。      │            │
└──┴──────┴─────┴──────────────┴──────┘
 附表四
┌──┬──────┬─────┬──────────────┬──────┐
│編號│物品名稱    │數量      │說                        明│備        註│
├──┼──────┼─────┼──────────────┼──────┤
│一  │ＳＩＭ卡    │壹張      │(1)門號0000000000號          │沒收，未扣案│
│    │            │          │(2)供販賣毒品聯繫用。        │            │
├──┼──────┼─────┼──────────────┼──────┤
│二  │ＳＩＭ卡    │壹張      │(1)門號0000000000號          │沒收，未扣案│
│    │            │          │(2)供販賣毒品聯繫用。        │            │
└──┴──────┴─────┴──────────────┴──────┘


司法院資訊處製作；財團法人民間司法改革基金會備份。
